【裁判字號】    90,易,205
【裁判日期】    900426
【裁判案由】    竊盜
【裁判全文】
臺灣屏東地方法院刑事判決                            九十年度易字第二五號
    公  訴  人  臺灣屏東地方法院檢察署檢察官
    被      告  甲○○
右列被告因竊盜案件，經檢察官提起公訴（九十年度偵字第三四五號），本院判決如
左：
     主  文
甲○○竊盜，累犯，處有期徒刑肆月，如易科罰金，以參佰元折算壹日。
     事  實
一、甲○○前於民國八十六年間，因違反麻醉藥品管理條例案件經臺灣臺南地方法院
    以八十六年易字第四二一六號判處有期徒刑六月確定，嗣與其逃亡罪定應執行有
    期徒刑一年八月，於八十八年一月三十日執行完畢。猶不知悔改，復意圖為自己
    不法所有，於八十九年七月十一日凌晨零時許，在屏東市○○路一二六之一號前
    ，見乙○○所有車牌號碼ＷＥＪ—一一一號，市價約值新台幣（下同）一萬元之
    機車鑰匙未取下，即徒手將該機車竊走。嗣於同年七月二十日十七時許，騎乘上
    開機車行經高雄市○○區○○路與海功路口時為警查獲。
二、案經高雄市政府警察局移送臺灣高雄地方法院檢察署呈請臺灣高等法院檢察署核
    轉臺灣屏東地方法院檢察署檢察官偵查起訴。
     理  由
一、右揭事實，業據被告甲○○於警局及偵訊中坦承不諱，核與被害人乙○○指述之
    失竊情節相符，被告雖於本院審理中翻異前詞，辯稱：該部機車並不是偷的，係
    伊在高雄市○○路一家ＰＵＢ向一名綽號「阿來」的男子以三千元買的，「阿來
    」之前積欠伊五千元，買時「阿來」有說要拿證件，但一直未拿來等語。惟查被
    告於檢察官偵訊時已就如何竊取該部車牌號碼ＷＥＪ—一一一號機車之手法、地
    點供述綦詳，若非被告親為，怎能就竊取方式及地點陳述詳盡？且被告並未提出
    綽號「阿來」之不詳姓名男子之真實年級、資料以實其說，又該部機車據被害人
    乙○○表示市價約值一萬元，被告辯稱僅以三千元購得，顯不合常情。此外，復
    有車輛竊盜、車牌失竊資料個別查詢報表、贓物認領保管收據各一紙在卷足憑，
    是綜上所述，被告前開所辯，顯係卸責之詞，不足採信，本件事證明確，其犯行
    堪予認定。
二、核被告甲○○所為，係犯刑法第三百二十條第一項之普通竊盜罪。被告前因違反
    麻醉藥管理條例案件，經臺灣臺南地方法院判處有期徒刑六月確定，嗣與其逃亡
    罪定應執行有期徒刑一年八月，於八十八年一月三十日執行完畢，有臺灣高等法
    院被告全國前案紀錄表及臺灣屏東地方法院檢察署刑案資料查註紀錄表各乙紙在
    卷可按，其受有期徒刑之執行完畢後，五年之內再犯有期徒刑以上刑之本罪，為
    累犯，應依法加重其刑。爰審酌被告之素行、犯罪動機、目的、手段、所生危害
    、所得利益及其犯後態度等一切情狀，量處如主文所示之刑，並諭知易科罰金及
    其折算標準。
三、末按行為後法律有變更者，適用裁判時之法律。但裁判前之法律有利於行為人者
    ，適用最有利於行為人之法律，刑法第二條第一項定有明文；查刑法第四十一條
    業經修正，並經總統於九十年一月十日公布施行，於同年月十二日生效。本件被
    告竊盜犯行經本院諭知有期徒刑四月，依修正前刑法第四十一條規定，不得易科
    罰金；而依修正後刑法第四十一條第一項前段規定，得易科罰金，比較新、舊法
    適用結果，以新法之適用結果較有利於行為人，依刑法第二條第一項前段之規定
    ，就被告宣告刑依修正後刑法第四十一條第一項前段之規定，諭知易科罰金及其
    折算標準。
據上論斷，應依刑事訴訟法第二百九十九條第一項前段，刑法第二條第一項前段、第
三百二十條第一項、第四十七條、第四十一條第一項前段，罰金罰鍰提高標準條例第
一條前段，第二條，判決如主文。
本案經檢察官莊啟勝到庭執行職務
中      華      民      國    九十      年      四      月    二十六    日
                                      臺灣屏東地方法院刑事第三庭
                                          審判長法  官  黃國永
                                                法  官  余德正
                                                法  官  陳姵君
右正本證明與原本無異。
對於本判決如有不服應於收受送達後十日內向本院提出上訴書狀上訴於台灣高等法院
高雄分院並按他造當事人之人數附具繕本。
                                                書記官   蔡德章
中      華      民      國    九十      年      四      月    二十六    日
得上訴
附錄：
中華民國刑法第三百二十條
意圖為自己或第三人不法之所有，而竊取他人之動產者，為竊盜罪，處五
年以下有期徒刑、拘役或五百元以下罰金。
意圖為自己或第三人不法之利益，而竊佔他人之不動產者，依前項之規定
處斷。
前二項之未遂犯罰之。


司法院資訊處製作；財團法人民間司法改革基金會備份。
